【裁判字號】    92,訴,5243
【裁判日期】    921222
【裁判案由】    清償借款
【裁判全文】
臺灣臺北地方法院民事判決                        九十二年度訴字第五二四三號
    原      告  華泰商業銀行股份有限公司
    法定代理人  丙○○
    訴訟代理人  戊○○
                丁○○
    被      告  甲○○
    被      告  乙○○
當事人間請求清償借款事件，本院於九十二年十二月八日言詞辯論終結，判決如下：
    主  文
被告應連帶給付原告新台幣貳佰拾陸萬貳仟壹佰壹拾元，及自民國九十年五月二
十三日起至清償日止，按年息百分之八計算之利息，並自民國九十二年五月二十三日
起至清償日止，按上開利率百分之二十計付違約金。
訴訟費用由被告連帶負擔。
本判決於原告以新台幣柒拾玖萬元供擔保後，得假執行。
    事  實
甲、原告方面：
壹、聲明：除假執行擔保金額外，如主文所示。
貳、陳述：被告甲○○於八十七年四月二十四日邀同案被告乙○○為連帶保證人，向
    原告借款新台幣（下同）五百萬元，約定利息按利率百分之八計算，借款到期日
    為九十二年四月二十三日，利息按每月償還，遲延履行時即喪失期限利益，契約
    視為全部到期，應全部一次清償，自逾期之日起六個月以內者，按借款利率加計
    百分之一；逾期六個月以上者，其超過六個月部分，按借款利率加計百分之二十
    計付違約金。被告甲○○自八十九年十二月二十四日即未依約付息，本件借款視
    為全部到期，被告所提供為擔保之不動產，嗣經臺灣士林地方法院（下稱士林地
    院）九十一年度儀執春字第一四九四六號強制執行拍賣後，扣繳執行費、土地增
    值稅後，原告分配所得為三百七十六萬一千二百二十九元，尚欠原告二百三十六
    萬二千一百一十三元。
二、士林地院執行處通知原告受償日期為九十二年五月二十二日，被告林照福為連帶
    保證人，故被告等人自應負連帶給付責任，連帶給付如訴之聲明之金額。
參、證據：提出借據、授信約定書、執行處分配表通知等為證。
乙、被告方面
壹、聲明：原告之訴駁回。
貳、陳述：被告甲○○確實有積欠原告本件債務，只是現無力清償。被告乙○○確實
    為連帶保證人。
    理  由
甲、程序方面：
    依兩造所簽訂之授信約定書第十二條之約定，本件債務合意由本院為第一審管轄
    法院，且被告無異議而為本案言詞辯論，本院自有管轄權。
乙、得心證之理由：
一、本件原告主張之事實，已據其提出借據、授信約定書、執行處分配表借據為證，
    核屬相符，並為被告所不爭執，自堪信為真實。
二、原告依消費借貸及連帶保證契約請求被告連帶給付未清償之借款新台幣二百三十
    六萬二千一百一十三元，及如主文所示之利息﹑違約金，為有理由，應予准許。
丙、假執行之宣告：
    原告陳明願供擔保，請求宣告假執行，核無不合，茲酌定擔保金額，予以准許。
丁、結論：本件原告之訴為有理由，依民事訴訟法第八十五條第二項、第三百九十條
    第二項，判決如主文。
中      華      民      國    九十二    年    十二    月    二十二    日
                                            民事第六庭  法  官    侯水深
正本係照原本作成
如對本判決上訴，須於判決送達後廿日內向本院提出上訴狀
中      華      民      國    九十二    年    十二    月    二十三    日
                                                       書記官    林秀妙


司法院資訊處製作；財團法人民間司法改革基金會備份。
